【裁判字號】    99,訴,1112
【裁判日期】    991014
【裁判案由】    搶奪等
【裁判全文】
臺灣高雄地方法院刑事判決              99年度訴字第1112號
公  訴  人  臺灣高雄地方法院檢察署檢察官
被      告  己○○
上列被告因搶奪等案件，經檢察官提起公訴（99年度偵字第1876
5 號、20897 號），本院判決如下：
    主  文
己○○犯竊盜罪，共玖罪，均累犯，各處如附表一刑度欄所示之
刑；又犯搶奪罪，共捌罪，均累犯，各處如附表二刑度欄所示之
刑。應執行有期徒刑陸年，扣案之機車鑰匙壹支沒收之。
其餘被訴部分無罪。
    事  實
一、己○○前於民國94年間因毒品危害防制條例案件，經臺灣高
    等法院高雄分院以95年度上訴字第554 號判處有期徒刑10月
    確定，甫於95年12月3 日執行完畢。詎猶不知悔改，復因施
    用毒品缺錢花用，竟意圖為自己不法之所有，分別於附表一
    所示之時間、地點，徒手竊取如附表一所示被害人之財物（
    行竊時間、地點、手法、竊得之財物詳如附表一）。另意圖
    為自己不法之所有，各於附表二所示之時間、地點，騎乘所
    竊得之機車，徒手搶奪附表二所示被害人之財物（行搶時間
    、地點、手法、搶得之財物詳如附表二）。嗣經警調閱監視
    錄影畫面過濾比對，查悉己○○有為附表一編號1 、2 所示
    、附表二編號1 、2 所示之竊盜、搶奪犯行，而經其配合調
    查並坦承此部分犯行，且主動交出其所有用以竊取附表一編
    號1 至3 所示機車之機車鑰匙1 支，及其作案時所著上衣2
    件、牛仔褲1 件、布鞋1 雙予警方扣案。後因再犯附表一編
    號8 、9 之竊盜犯行，為警調閱監視錄影畫面後，於99年5
    月31日20時20分許，在高雄市○○區○○路232 巷20號前逮
    捕，並持續循線查獲其所犯附表一編號3 至7 、附表二編號
    3 至7 所示之竊盜及搶奪犯行，再於99年6 月7 日借提指認
    上述犯案及棄贓地點時，主動坦承另犯如附表二編號8 所示
    之搶奪犯行，並帶同警方前往行搶及棄贓之現場指認，而願
    接受裁判。
二、案經高雄市政府警察局三民第二分局暨苓雅分局報告臺灣高
    雄地方法院檢察署檢察官偵查起訴。
    理  由
壹、證據能力部分：
    按被告以外之人於審判外之言詞或書面陳述，除法律有規定
    者外，不得作為證據，刑事訴訟法第159 條第1 項定有明文
    ；另按被告以外之人於審判外之陳述，雖不符前四條之規定
    ，而經當事人於審判程序同意作為證據，法院審酌該言詞陳
    述或書面陳述作成時之情況，認為適當者，亦得為證據，同
    法第159 條之5 第1 項規定甚明。本判決所據以認定被告己○○犯罪事實之證據，其中部分固屬傳聞證據，惟因均經檢
    察官及被告於本院準備程序、審判程序中同意作為證據，本
    院審酌各項證據作成時之情況，並無違法取證或其他瑕疵，
    依刑事訴訟法第159 條之5 第1 項規定，均具證據能力，合
    先敘明。
貳、實體部分：
一、上開事實，業據被告己○○迭於警詢、偵查、本院審理時均
    坦承不諱，核與證人即被害人卯○○、壬○○、朱恩惠、未
    ○○、午○○、辰○○、寅○○、子○○、巳○○、證人即
    告訴人丙○○○、庚○○、丑○○、辛○○、乙○○、癸○○於警詢證述之情節大致相符〈見高市警苓分偵字第099001
    64 03 號卷（下稱警一卷）第22-23 、28-29 、19-20 、24
    -25 、30 -31、32-33 、34-36 、42- 44頁、高市警三二分
    偵字第09900 16317 號卷（下稱警二卷）第5 、11、6 、7
    、8-10、12-13 、1 4-15、16頁〉，並有被害人丑○○、辛○○、寅○○之指認照片（警一卷第21、26-27 頁、警二卷
    第45頁）、搜索扣押筆錄1 份、扣押筆錄5 份、扣押物品目
    錄表6 份（警一卷第46-49 、警二卷第18-33 頁）、贓證物
    照片32張（警一卷第51 -53頁、警二卷第44、53、55、58-6
    8 頁）、查贓照片4 張（警一卷第54-55 頁）、錄影監視畫
    面翻拍照片68張（警一卷第56-66 頁、警二卷第42-43 、46
    -50 、54、56-57 頁）、失車- 案件基本資料詳細畫面報表
    4 紙（警一卷第69-72 頁）、贓物認領保管單8 紙（警一卷
    第73-75 頁、警二卷第34-38 頁）、臺灣高雄地方法院檢察
    署電話紀錄單1 紙〈99年度偵字第18765 號卷（下稱偵一卷
    ）第108 頁〉、本院公務電話紀錄1 紙（見本院卷第46頁）
    在卷可稽，復有機車鑰匙1 支、被告作案時所著之上衣2 件
    、牛仔褲1 件、布鞋1 雙等扣案可佐，足認被告之自白與事
    實相符，洵堪採為論罪科刑之依據，從而，本案事證已臻明
    確，被告犯行堪以認定。
二、論罪科刑：
  (一)按刑法上之竊盜罪與搶奪罪之區別，乃在前者係以乘人不知
    秘密竊取他人之動產為成立要件；後者則係以乘人不及抗拒
    之際，公然掠取在他人監督支配範圍內之財物，移轉於自己
    實力支配下為構成要件（最高法院70年度台上字第4046號、
    74年度台上字第5011號判決意旨可資參照）。被告所為附表
    二編號4、5、7、8所示犯行，其拿取告訴人乙○○、癸○○
    、被害人寅○○、巳○○之皮包時，該等皮包固均非由告訴
    （被害）人親持在手，而係置於告訴（被害）人當時所駕駛
    之汽（機）車副駕駛座或腳踏墊上，惟皆緊鄰渠等身旁，觸
    手可及，堪認仍為渠等所緊密支配，是被告利用渠等不及抗
    拒之際，公然掠取仍在渠等監督範圍內之財物，所為自應構
    成搶奪罪。反之，被告所為附表一編號5 所示犯行，係藉詞
    遺落物品，將被害人朱恩惠誘騙下車至汽車後方查看，趁機
    打開車門取走被害人置於副駕駛座之皮包一節，有臺灣高雄
    地方法院檢察署電話紀錄單1 紙（見偵一卷第108 頁）在卷
    可按，則當時被害人既已下車至車後查看，其對於置於副駕
    駛座上之皮包，自難認仍存有緊密之支配監督關係，從而被
    告意圖為自己不法之所有，趁被害人受騙不注意之際，拿取
    已離被害人朱恩惠監督支配範圍內之皮包，將之移轉於自己
    實力支配下，當成立竊盜罪。
  (二)是核被告如附表一編號1 至9 所為，均係犯刑法第320 條第
    1 項之竊盜罪；而被告如附表二編號1 至8 所為，則均係犯
    同法第325 條第1 項之搶奪罪。被告所犯上開各罪，犯意各
    別，行為互殊，應予分論併罰。又被告有事實欄所載之犯罪
    科刑及執行情形，有臺灣高等法院被告前案紀錄表1 份在卷
    可查，其於受有期徒刑執行完畢後，5 年內故意再犯本件有
    期徒刑以上之17罪，均為累犯，應各依刑法第47條第1 項規
    定，加重其刑。再被告於員警尚未發覺其如附表二編號8 所
    示搶奪犯罪前，主動於警方詢及有無另犯其他案件時，坦承
    此部分犯行，並帶同警方至犯案及丟棄贓物之現場照片指認
    ，而願接受裁判之事實，有本院公務電話紀錄1 紙足憑（見
    本院卷第47頁），核與自首規定相符，爰就此部分依刑法第
    62條前段規定，減輕其刑。被告所犯如附表二編號8 所示之
    搶奪罪，同具上開加重及減輕事由，應先加後減之。爰審酌
    被告正值壯年，不思循正當工作賺取金錢，因施用毒品缺錢
    花用，竟圖不勞而獲，接連犯下9 起竊盜、8 起搶奪犯行，
    使附表一、二所示被害人受有財產上損失，其行徑嚴重破壞
    治安，且易造成人心恐慌，對於個人財產安全及社會治安危
    害重大，惡性非輕，應予非難，惟念其犯後均坦承犯行，亦
    配合警方查贓、指認現場，甚且自首附表二編號8 之犯行，
    態度尚佳，搶奪部分參以其均係趁人不及防備，掠奪他人財
    物，手段相似，俱未造成被害人受傷，而獲取之利益多寡隨
    機，量刑基礎應以其手段為主要依據；竊盜部分兼衡各被害
    人財產上損失多寡、所竊之機車、財物其中部分經發還等一
    切情狀，認檢察官就所犯竊盜罪各求處有期徒刑6 月，就所
    犯搶奪罪各求處有期徒刑10月，應執行有期徒刑11年尚嫌過
    重，爰分別量處如主文所示之刑，併依刑法第51條第5 款採
    限制加重原則，及酌以本案竊盜、搶奪各罪之態樣相似與時
    點緊接、犯案次數多寡等情，定應執行有期徒刑6 年，用資
    儆懲。至扣案之機車鑰匙1 支，乃被告所有供犯附表一編號
    1 至3 所示竊盜犯行所用，業據其於警詢、本院審理中供承
    明確（見警一卷第1 頁反面、第3 至4 頁、本院卷第25頁）
    ，爰依刑法第38條第1 項第2 款規定，宣告沒收之。末按刑
    法第38條第1 項第2 款所定得沒收之供犯罪所用或供犯罪預
    備之物，必於犯罪有直接關係者，始屬相當，有最高法院51
    年台非字第13號判例意旨可資參照，警方所扣得之上衣2 件
    、牛仔褲1 件、布鞋1 雙，固經被告自承為其行竊（搶）所
    著（見本院卷第66頁），然衣褲、鞋子乃日常蔽體之必需，
    縱為其行竊（搶）時所穿，亦非與其竊盜、搶奪犯行有直接
    關係，尚不足認屬供犯罪所用或預備之物，爰不予宣告沒收
    ，附此敘明。
參、無罪部分
一、公訴意旨另以：被告意圖為自己不法之所有，於99年5 月17
    日14時20分許，在高雄市苓雅區○○○路134 號前（即民生
    醫院門口前），騎乘不詳車號機車，搶奪被害人丁○○手持
    之手提包（內有身分證、健保卡、金融卡4張、行動電話1支
    、現金約1000元），亦涉犯刑法第325條第1項之搶奪罪嫌等
    語。
二、按犯罪事實應依證據認定之，無證據不得認定犯罪事實；被
    告之自白，不得作為有罪判決之唯一證據；不能證明被告犯
    罪者，應諭知無罪之判決，刑事訴訟法第154 條第2 項、第
    156條第2項、第301條第1項分別定有明文。又事實之認定，
    應憑證據，如未能發現相當證據，或證據不足以證明，自不
    能以推測或擬制之方法為裁判基礎；且認定犯罪事實所憑之
    證據，雖不以直接證據為限，間接證據亦包括在內，然而無
    論直接證據或間接證據，其為訴訟上之證明，須於通常一般
    之人均不致有所懷疑，而得確信其為真實之程度者，始得據
    為有罪之認定，倘其證明尚未達到此一程度，而有合理之懷
    疑存在而無從使事實審法院獲得有罪之確信時，即應由法院
    為諭知被告無罪之判決，最高法院亦著有40年台上字第86號
    、76年台上字第4986號判例可資參照。
三、公訴意旨認被告涉犯本件搶奪罪嫌，無非以：被告於警詢之
    自白、被害人丁○○於警詢之證述及贓物認領保管單等資為
    論據，然訊據被告堅詞否認有何本件搶奪犯行，辯稱：伊沒
    有在民生醫院前行搶過，被害人丁○○說是2 個人搶的，伊
    都是單獨作案，未曾與他人共犯，當初警察借提伊出去，問
    伊是要當朋友還是當敵人，伊才於警詢中承認，伊之所以帶
    警察到三多路與凱旋路口指認，是警察說東西應該會丟在那
    附近，叫我帶他們去，但是沒有找到東西等語（見本院卷第
    24、58頁），經查：
  (一)證人即被害人丁○○於上述時、地，遭騎乘機車之人搶奪皮
    包之事實，固經證人即被害人丁○○於警詢中證述明確（見
    警一卷），惟其就當時行搶之人之外貌、特徵、人數等細節
    ，先於99年5月17日警詢時證述：當時我只看見有2名年約20
    歲左右男子共乘1 部機車，後座之男子頭戴半罩式銀色安全
    帽，身上穿橘色長袖上衣，騎乘1 部黑色重機車（車號不詳
    ）等語（見警一卷第37頁反面），嗣於同年6月7日經警方提
    示被告警詢之自白，並詢問證人何以報案時稱行搶之人數為
    2 人後，復陳稱：當時我和男的朋友徒步從民生醫院走出要
    去對面停車場騎車，遭歹徒騎機車搶走右手拿著的咖啡色手
    提包，我以為被機車騎士擦撞到，手上鑰匙掉在地上，我先
    彎腰撿地上的鑰匙，後來才發現手上手提包遭歹徒搶走，那
    時歹徒已騎離我有一段距離，我也沒看到歹徒有幾人，是在
    旁的男性友人告訴我歹徒好像2 名，所以才這樣告訴警方，
    事實上歹徒有1 或2 人我不清楚，警方查獲之嫌疑犯即被告
    是否就是當時行搶之人，我不清楚等語（見警一卷第40頁）
    ，後於本院以公務電話詢問時亦陳明：我跟我身旁之男性友
    人皆只看到歹徒的背影，可能無法指認行搶之人等語（見本
    院卷第49頁），由其證述內容可知，其與當時亦在場目擊之
    男性友人均因瞬間遭搶不及反應，而僅得見歹徒之背影，其
    自身所見甚且有一定距離之隔，顯然無法明確指認被告是否
    為行搶之人。
  (二)又被告雖於警詢自白本件搶奪係其所為，然其於本院審理中
    已供稱上開自白非出於任意性，而本件搶奪案之查獲經過，
    係警方單純提示報案資料予被告詢問，經被告坦承並帶同警
    方至犯案及丟棄贓物現場照相指認，並未調閱相關監視畫面
    資以比對，已據本院電詢查獲員警而確知，有本院公務電話
    紀錄1 紙在卷可考（見本院卷第47頁）。且被告坦承後，雖
    於99年6 月7 日帶同警方至位於高雄市○○區○○路與凱旋
    路口旁之棄贓現場指認，然並未起獲任何贓物，而被害人丁○○之手提包及其內現金以外財物，均早於99年5 月20日即
    經民眾拾獲而為警通知被害人認明發還，有贓物認領保管單
    1 紙為證（見偵一卷第90頁），被害人之財物既非因被告之
    現場指認而尋獲，自難據此推認被告之指認為真。是以縱被
    告警詢之自白與其任意性無違，亦無相關監視錄影畫面賴以
    確認，或藉由查獲贓物之事實佐證其憑信性。
  (三)綜上，本件檢察官所引用之相關證據，雖能證明被害人丁○○遭搶奪之事實，惟被害人無法明確指認行搶之人是否為被
    告一節，已如前述，是除被告於警詢之自白外，並無其餘積
    極證據可資證明上開犯行確係被告所為，自不得僅以被告於
    警詢之自白，遽謂其犯有本件搶奪犯行，此外，復查無其他
    積極證據足資認定被告確有此部分犯行，其犯罪自屬不能證
    明，揆諸上開說明，應就此部分為被告無罪之諭知。
據上論斷，應依刑事訴訟法第299 條第1 項前段、第301 條第1
項，刑法第320 條第1 項、第325 條第1 項、第47條第1 項、第
62條前段、第51條第5 款、第38條第1 項第2 款，刑法施行法第
1 條之1 ，判決如主文。
本案經檢察官張媛舒到庭執行職務。
中    華    民    國    99    年    10    月    14    日
                  刑事第十三庭審判長法  官  黃蕙芳
                                    法  官  楊智守
                                    法  官  陳筱雯
以上正本證明與原本無異。
如不服本判決應於收受送達後10日內向本院提出上訴書狀，並應
敘述具體理由；如未敘述上訴理由者，應於上訴期間屆滿後20日
內向本院補提理由書（均須按他造當事人之人數附繕本）「切勿
逕送上級法院」。
中    華    民    國    99    年    10    月    14    日
                                    書記官  陳建琪
附錄本判決論罪科刑法條：
刑法第320 條第1 項
意圖為自己或第三人不法之所有，而竊取他人之動產者，為竊盜
罪，處5  年以下有期徒刑、拘役或 5 百元以下罰金。
刑法第325條第1 項
意圖為自己或第三人不法之所有，而搶奪他人之動產者，處 6
月以上 5 年以下有期徒刑。
附表一
 ┌─┬─────┬───────┬────┬───────┬───────┐
 │編│犯罪時間  │  犯罪地點    │ 被害人 │犯罪手段與所得│刑度欄        │
 │號│          │              │        │財物          │              │
 ├─┼─────┼───────┼────┼───────┼───────┤
 │1 │99年4月14 │高雄市苓雅區正│戊○○○│以自備之機車鑰│處有期徒刑伍月│
 │  │日12時58分│義路110巷9號前│        │匙1支 開啟車號│，扣案之機車鑰│
 │  │許        │（起訴書誤載為│        │YFL- 790號普通│匙壹支沒收之。│
 │  │          │100巷）       │        │重型機車電門後│              │
 │  │          │              │        │發動而竊取該機│              │
 │  │          │              │        │車            │              │
 ├─┼─────┼───────┼────┼───────┼───────┤
 │2 │99年4月22 │高雄市苓雅區義│卯○○  │以自備之機車鑰│處有期徒刑伍月│
 │  │日19時許  │勇路115巷31弄2│        │匙1 支開啟車號│，扣案之機車鑰│
 │  │          │號前（起訴書誤│        │H7H-365 號普通│匙壹支沒收之。│
 │  │          │載為1弄）     │        │重型機車電門後│              │
 │  │          │              │        │發動而竊取該機│              │
 │  │          │              │        │車            │              │
 ├─┼─────┼───────┼────┼───────┼───────┤
 │3 │99年4月24 │高雄市苓雅區正│丙○○○│以自備之機車鑰│處有期徒刑伍月│
 │  │日20時許  │義路172巷31號 │        │匙開啟車號XVG-│，扣案之機車鑰│
 │  │（起訴書誤│旁            │        │116 號普通重型│匙壹支沒收之。│
 │  │載為15時30│              │        │機車電門後發動│              │
 │  │分許）    │              │        │而竊取該機車  │              │
 ├─┼─────┼───────┼────┼───────┼───────┤
 │4 │99年5月14 │高雄市三民區陽│壬○○  │趁車號096-EUX │處有期徒刑伍月│
 │  │日6時50分 │明路與黃興路口│        │號普通重型機車│。            │
 │  │許        │              │        │之車鑰匙疏未取│              │
 │  │          │              │        │下之際，以該鑰│              │
 │  │          │              │        │匙開啟前開機車│              │
 │  │          │              │        │電門後發動而竊│              │
 │  │          │              │        │取該機車      │              │
 ├─┼─────┼───────┼────┼───────┼───────┤
 │5 │99年5月14 │高雄市新興區中│甲○○  │騎乘編號四竊得│處有期徒刑伍月│
 │  │日8時35分 │正三路32號前（│        │之機車，藉口將│。            │
 │  │許        │信義國小側門）│        │被害人誘騙下車│              │
 │  │          │              │        │後，趁機徒手竊│              │
 │  │          │              │        │取被害人放置在│              │
 │  │          │              │        │自小客車副駕駛│              │
 │  │          │              │        │座之皮包（內有│              │
 │  │          │              │        │身分證、提款卡│              │
 │  │          │              │        │各1 張、健保卡│              │
 │  │          │              │        │3張 、信用卡4 │              │
 │  │          │              │        │張、行動電話1 │              │
 │  │          │              │        │支、現金新臺幣│              │
 │  │          │              │        │（下同）15000 │              │
 │  │          │              │        │元。          │              │
 ├─┼─────┼───────┼────┼───────┼───────┤
 │6 │99年5月22 │高雄市前鎮區瑞│未○○  │趁車號XKH-378 │處有期徒刑伍月│
 │  │日20時30分│隆路548號前   │        │號普通重型機車│。            │
 │  │許        │              │        │之車鑰匙疏未取│              │
 │  │          │              │        │下之際，以該鑰│              │
 │  │          │              │        │匙開啟前開機車│              │
 │  │          │              │        │電門後發動而竊│              │
 │  │          │              │        │取該機車      │              │
 ├─┼─────┼───────┼────┼───────┼───────┤
 │7 │99年5月23 │高雄市三民區澄│庚○○  │趁車號523-BJG │處有期徒刑伍月│
 │  │日16時20分│和路111巷9號前│        │號普通重型機車│。            │
 │  │許（起訴書│              │        │之車鑰匙疏未取│              │
 │  │誤載為15時│              │        │下之際，以該鑰│              │
 │  │30分）    │              │        │匙開啟前開機車│              │
 │  │          │              │        │電門後發動而竊│              │
 │  │          │              │        │取該機車      │              │
 ├─┼─────┼───────┼────┼───────┼───────┤
 │8 │99年5月29 │高雄市三民區義│午○○  │趁被害人疏未注│處有期徒刑肆月│
 │  │日16時42分│華路362號「菁 │        │意之際，自左列│。            │
 │  │許        │綾檳榔攤」    │        │檳榔攤抽屜內，│              │
 │  │          │              │        │徒手竊得新台幣│              │
 │  │          │              │        │4000 元 及香菸│              │
 │  │          │              │        │1 包。        │              │
 ├─┼─────┼───────┼────┼───────┼───────┤
 │9 │99年5月30 │同上          │同上    │趁被害人疏未注│處有期徒刑肆月│
 │  │日19時35分│              │        │意之際，自左列│。            │
 │  │許        │              │        │檳榔攤抽屜內，│              │
 │  │          │              │        │徒手竊得新台幣│              │
 │  │          │              │        │8000 元       │              │
 └─┴─────┴───────┴────┴───────┴───────┘
 附表二
 ┌─┬─────┬───────┬────┬───────┬───────┐
 │編│犯罪時間  │ 犯罪地點     │被害人  │犯罪手段與所得│刑度欄        │
 │號│          │              │        │財物          │              │
 ├─┼─────┼───────┼────┼───────┼───────┤
 │1 │99年4月16 │高雄市苓雅區武│丑○○  │騎乘附表一編號│處有期徒刑捌月│
 │  │日19時20分│廟路70號前    │        │1 所竊得之機車│。            │
 │  │許        │              │        │，自後徒手搶奪│              │
 │  │          │              │        │被害人手持之皮│              │
 │  │          │              │        │包（內有金融卡│              │
 │  │          │              │        │3張 、存摺3 本│              │
 │  │          │              │        │、鑰匙1 串、皮│              │
 │  │          │              │        │夾1 個、行動電│              │
 │  │          │              │        │話1 支、身分證│              │
 │  │          │              │        │及健保卡各1 張│              │
 │  │          │              │        │、現金4000餘元│              │
 │  │          │              │        │。            │              │
 ├─┼─────┼───────┼────┼───────┼───────┤
 │2 │99年4月22 │高雄市苓雅區建│辛○○  │騎乘附表一編號│處有期徒刑捌月│
 │  │日19時54分│國一路137之1號│        │2 所竊得之機車│。            │
 │  │許        │前            │        │，徒手搶奪被害│              │
 │  │          │              │        │人手持之皮包（│              │
 │  │          │              │        │內有信用卡、身│              │
 │  │          │              │        │分證、健保卡、│              │
 │  │          │              │        │學生證各1 張、│              │
 │  │          │              │        │行動電話1 支、│              │
 │  │          │              │        │數位相機1 台、│              │
 │  │          │              │        │現金2000餘元）│              │
 ├─┼─────┼───────┼────┼───────┼───────┤
 │3 │99年4月24 │高雄市新興區文│辰○○  │騎乘附表一編號│處有期徒刑捌月│
 │  │日23時03分│橫一路與民享街│        │3 所竊得之機車│。            │
 │  │許        │口            │        │，徒手搶奪被害│              │
 │  │          │              │        │人手持之皮包（│              │
 │  │          │              │        │內有提款卡、身│              │
 │  │          │              │        │分證、健保卡、│              │
 │  │          │              │        │駕照各1 張、行│              │
 │  │          │              │        │動電話1 支、現│              │
 │  │          │              │        │金300 餘元）  │              │
 ├─┼─────┼───────┼────┼───────┼───────┤
 │4 │99年4月25 │高雄市三民區黃│乙○○  │騎乘附表一編號│處有期徒刑捌月│
 │  │日13時30分│興路105 號前  │        │3 所竊得之機車│。            │
 │  │許        │              │        │，打開車門徒手│              │
 │  │          │              │        │搶奪被害人置於│              │
 │  │          │              │        │ZW-9972 號自小│              │
 │  │          │              │        │客車副駕駛座上│              │
 │  │          │              │        │之皮包（內有皮│              │
 │  │          │              │        │夾1 個、提款卡│              │
 │  │          │              │        │、身分證、健保│              │
 │  │          │              │        │卡各1 張、行動│              │
 │  │          │              │        │電話2 支、現金│              │
 │  │          │              │        │8000元）      │              │
 ├─┼─────┼───────┼────┼───────┼───────┤
 │5 │99年5月18 │高雄市三民區義│寅○○  │騎乘附表一編號│處有期徒刑捌月│
 │  │日19時30分│華路476號前   │        │4 所竊得之機車│。            │
 │  │許        │              │        │，打開車門徒手│              │
 │  │          │              │        │搶奪被害人置於│              │
 │  │          │              │        │YW-5 777號自小│              │
 │  │          │              │        │客車副駕駛座上│              │
 │  │          │              │        │之皮包（內有提│              │
 │  │          │              │        │款卡、信用卡、│              │
 │  │          │              │        │身分證、健保卡│              │
 │  │          │              │        │、駕照各1 張、│              │
 │  │          │              │        │行動電話1 支、│              │
 │  │          │              │        │存摺1 本、鑰匙│              │
 │  │          │              │        │2 副、印鑑1 個│              │
 │  │          │              │        │、現金13000 元│              │
 │  │          │              │        │）            │              │
 ├─┼─────┼───────┼────┼───────┼───────┤
 │6 │99年5月25 │高雄市苓雅區廈│子○○  │騎乘附表一編號│處有期徒刑捌月│
 │  │日凌晨零時│門街383號前   │        │7 所竊得之機車│。            │
 │  │43分許    │              │        │，徒手搶奪被害│              │
 │  │          │              │        │人手持之皮包（│              │
 │  │          │              │        │內有提款卡3 張│              │
 │  │          │              │        │、信用卡、身分│              │
 │  │          │              │        │證、健保卡、駕│              │
 │  │          │              │        │照、行車執照各│              │
 │  │          │              │        │1張 、行動電話│              │
 │  │          │              │        │1支 、存摺1 本│              │
 │  │          │              │        │、現金約20000 │              │
 │  │          │              │        │元）          │              │
 ├─┼─────┼───────┼────┼───────┼───────┤
 │7 │99年5月27 │高雄縣鳳山市新│癸○○  │騎乘附表一編號│處有期徒刑捌月│
 │  │日17時15分│富路與南京路口│        │7 所竊得之機車│。            │
 │  │許        │              │        │，徒手搶奪被害│              │
 │  │          │              │        │人置於機車腳踏│              │
 │  │          │              │        │墊上之皮包（內│              │
 │  │          │              │        │有皮夾1 個、身│              │
 │  │          │              │        │分證、學生證、│              │
 │  │          │              │        │駕照、行車執照│              │
 │  │          │              │        │各1 張、現金  │              │
 │  │          │              │        │450 元、眼鏡1 │              │
 │  │          │              │        │副）（起訴書漏│              │
 │  │          │              │        │載眼鏡1 副）  │              │
 ├─┼─────┼───────┼────┼───────┼───────┤
 │8 │99年5月28 │高雄縣鳳山市五│巳○○  │騎乘附表一編號│處有期徒刑柒月│
 │  │日16時40分│甲二路331號前 │        │7 所竊得之機車│。            │
 │  │許        │              │        │，從汽車車窗伸│              │
 │  │          │              │        │手搶奪被害人置│              │
 │  │          │              │        │於YT -9180號自│              │
 │  │          │              │        │小客車副駕駛座│              │
 │  │          │              │        │上之皮包（內有│              │
 │  │          │              │        │提款卡、信用卡│              │
 │  │          │              │        │、身分證、健保│              │
 │  │          │              │        │卡、駕照、行車│              │
 │  │          │              │        │執照各1 張、行│              │
 │  │          │              │        │動電話1 支、現│              │
 │  │          │              │        │金1600元）    │              │
 └─┴─────┴───────┴────┴───────┴───────┘

司法院資訊處製作；財團法人民間司法改革基金會備份。
